【裁判字號】    97,訴,741
【裁判日期】    970808
【裁判案由】    違反毒品危害防制條例
【裁判全文】
臺灣雲林地方法院刑事判決               97年度訴字第741號
公  訴  人  臺灣雲林地方法院檢察署檢察官
被      告  乙○○
上列被告因違反毒品危害防制條例案件，經檢察官提起公訴（97
年度毒偵字第1065號），本院於準備程序進行中，因被告就被訴
事實為有罪之陳述，經告知簡式審判程序意旨，並聽取公訴人及
被告之意見後，本院合議庭裁定由受命法官獨任依簡式審判程序
審理，判決如下：
    主  文
乙○○施用第一級毒品，累犯，處有期徒刑壹年。
    事  實
一、乙○○前因施用毒品案件，經臺灣士林地方法院以87年度毒
    聲字第963 號裁定送觀察、勒戒後，認無繼續施用毒品傾向
    ，於民國87年11月20日執行觀察、勒戒完畢，並由臺灣士林
    地方法院檢察署檢察官以87年度偵字第10704 號為不起訴處
    分確定；其於上開觀察、勒戒執行完畢後5 年內，復於92年
    1 月間起至同年9 月5 日，因施用毒品案件，經本院以92年
    度毒聲字第270 號裁定送觀察、勒戒後，認有繼續施用毒品
    傾向，復由本院以92年度毒聲字第778 號裁定令入戒治處所
    施以強制戒治，嗣因毒品危害防制條例修正施行，所餘戒治
    期間於93年1 月9 日逕予報結，所犯施用毒品罪部分，經本
    院以93年度訴字第175 號判處應執行有期徒刑1 年2 月確定
    ，並於94年10月24日執行完畢。又於95年間，因公共危險案
    件，經本院以95年度港交簡字第18號判處有期徒刑3 月確定
    ，並於95年12月31日執行完畢。詎其仍不知警惕，基於施用
    第一級毒品之犯意，於97年5 月28日某時許，在雲林縣北港
    鎮水埔里水埔69之6 號住處，以將海洛因摻水置入針筒內注
    射之方式，施用第一級毒品海洛因1 次。嗣為警於97年6 月
    1 日15時20分許，經依施用毒品列管人員通知至警局採集尿
    液送驗呈嗎啡陽性反應，始悉上情。
二、案經雲林縣警察局北港分局報告臺灣雲林地方法院檢察署檢
    察官偵查起訴。
    理  由
一、被告乙○○所犯係死刑、無期徒刑、最輕本刑為3 年以上有
    期徒刑以外之罪，其於準備程序就前揭被訴事實為有罪之陳
    述，經受命法官告知簡式審判程序之旨，並聽取其與公訴人
    之意見後，本院認無不得或不宜改依簡式審判程序進行之情
    事，依刑事訴訟法第273 條之1 第1 項、第284 條之1 規定
    ，裁定由受命法官獨任進行簡式審判程序。
二、上揭犯罪事實，業據被告於本院審理時坦承不諱，而被告於
    97年6 月1 日經警查獲時所採集之尿液送驗結果，呈嗎啡陽
    性反應乙節，此有臺灣檢驗科技股份有限公司97年6 月11日
    報告編號KＺ000000000000號濫用藥物尿液檢驗報告及雲林縣
    警察局北港分局查獲毒品案件嫌犯尿液真實姓名對照表各1
    紙在卷足憑，足認被告上開自白與事實相符，堪採為認定被
    告犯罪之證據，是其確有施用第一級毒品1 次之犯行無訛。
三、按犯毒品危害防制條例第10條施用第一、二級毒品之罪者，
    檢察官應聲請法院裁定，令被告入勒戒處所觀察、勒戒，經
    觀察、勒戒後，檢察官依據勒戒處分之陳報，認受觀察、勒
    戒人無繼續施用毒品傾向者，應即釋放，並為不起訴之處分
    ；認受觀察、勒戒人有繼續施用毒品之傾向者，檢察官應聲
    請法院裁定令入戒治處所強制戒治，其期間為6 個月以上，
    至無繼續強制戒治之必要為止，但最長不得逾1 年，強制戒
    治期滿，應即釋放，由檢察官為不起訴之處分。觀察、勒戒
    或強制戒治執行完畢釋放後，5 年內再犯第10條之罪者，應
    依一般刑事訴訟程序予以起訴論罪科刑，此觀諸毒品危害防
    制條例第20條第1 項、第2 項、第23條第1 項、第2 項規定
    自明。而被告若於5 年內已再犯，經依法追訴處罰，縱其第
    3 次（或第3 次以上）再度施用毒品之時間，在初犯經觀察
    、勒戒或強制戒治執行完畢釋放5 年以後，已不合於「5 年
    後再犯」之規定，且因已於「5 年內再犯」，顯見其再犯率
    甚高，原實施觀察、勒戒或強制戒治，已無法收其實效，即
    應依該條例第10條處罰（最高法院95年第7 次刑事庭會議決
    定可資參照）。而本案被告前於87年間，因施用毒品案件，
    經臺灣士林地方法院以87年度毒聲字第963 號裁定送觀察、
    勒戒後，認無繼續施用毒品傾向，於87年11月20日執行觀察
    、勒戒完畢，並由臺灣士林地方法院檢察署檢察官以87年度
    偵字第10704 號為不起訴處分確定；其於上開觀察、勒戒執
    行完畢後5 年內，復於92年1 月間起至同年9 月5 日止，因
    連續施用毒品案件，經本院以92年度毒聲字第270 號裁定送
    觀察、勒戒後，認有繼續施用毒品傾向，復由本院以92年度
    毒聲字第778 號裁定令入戒治處所施以強制戒治，嗣因毒品
    危害防制條例修正施行，所餘戒治期間於93年1 月9 日逕予
    報結，所犯施用毒品罪部分，經本院以93年度訴字第175 號
    判處應執行有期徒刑1 年2 月確定，有臺灣高等法院被告前
    案紀錄表1 份在卷可考，則被告再犯本案施用毒品犯行之時
    間，雖在前次觀察、勒戒執行完畢之5 年後，惟其既已於5
    年內再犯，依前揭說明，仍應依法予以論罪科刑。
四、論罪科刑之理由：
  (一)核被告之所為，係犯毒品危害防制條例第10條第1 項之施用
    第一級毒品罪。其持有第一級毒品海洛因之低度行為，為施
    用之高度行為所吸收，不另論罪。
  (二)被告前因施用毒品案件，經本院以93年度訴字第175 號判處
    應執行有期徒刑1 年2 月確定，並於94年10月24日執行完畢
    。又因公共危險案件，經本院以95年度港交簡字第18號判處
    有期徒刑3 月確定，並於95年12月31日執行完畢，有前揭臺
    灣高等法院被告前案紀錄表1 份可按，其受有期徒刑執行完
    畢後，5 年內故意再犯有期徒刑以上之本罪，為累犯，依刑
    法第47條第1 項規定，加重其刑。
  (三)本院審酌被告前因施用毒品案件，經觀察、勒戒及判刑確定
    、執行後，仍未戒絕毒品，再犯本案施用毒品罪，顯見其意
    志不堅，有失政府制定毒品危害防制條例之立法美意，惟念
    其施用毒品之次數，及該行為乃自戕一己之身體健康，尚未
    害及他人，犯後亦坦承犯行，態度尚可等一切情狀，量處如
    主文所示之刑。
據上論斷，應依刑事訴訟法273 條之1 第1 項、第299 條第1 項
前段，毒品危害防制條例第10條第1 項，刑法第11條前段、第47
條第1 項，判決如主文。
本案經檢察官甲○○到庭執行職務。
中    華    民    國    97    年    8     月    8     日
                  刑事第四庭  法  官  曾鴻文
以上正本證明與原本無異。
如不服本判決，應於判決收受後10日內，向本院提出上訴狀（須
附繕本）。
                              書記官  顏錦清
中    華    民    國    97    年    8     月    8     日
附錄本案論罪科刑法條全文：
毒品危害防制條例第10條第1項
施用第一級毒品者，處 6 月以上 5 年以下有期徒刑。


司法院資訊處製作；財團法人民間司法改革基金會備份。
